---
title: "Delivery 1 - Data Quality Report"
output:
  pdf_document:
    fig_width: 7
    fig_height: 6
    fig_caption: true
---


```{r include = FALSE}
library(viridis)
```

En aquesta entrega es fa un analisis del conjunt de dades del fitxer cresco.txt. El conjunt de dades representa un conjunt de persones.
Disposem d'una serie de caracteristiques d'aquestes persones, com per exemple, el tipus de feina, la vivenda, l'estat civil...

A partir d'aquesta informació hem de decidir si els donem un credit o els hi deneguem.

## Les dades

A continuació veiem un resum de les dades que disposem

```{r}
setwd("/Users/guillem/Google Drive/FIB/ADEI/R/R-working-directory")
base = read.table("dades.txt",header=T,sep='\t',na.string='99999999')
cresco<-base
summary(cresco)
```

## Anàlisis de les dades

Per tal de poder tractar amb les dades hem de fer un primer anàlisis d'aquestes per tal de trobar aquelles que son errates o que tenen un valor molt poc coherent amb la resta de variables que disposem individuos.

La primera operació que fem sobre el dataset es un head i un tail

```{r}
head(base, 2)
tail(base,2)
```

Al fer el tail() ens donem compte que el ultim individuo es erroni totalment i decidim borrar-lo del dataset.

```{r}
badInd = cresco[4456,]
badInd
cresco <- cresco[-4456,]
```

Per començar mirarem el nombre de variables que tenen algun individu sense emplenar, es a dir, que es un NaN.

```{r}
numberNArow <- function(dataFrame, output) {
  output = sum(is.na(dataFrame))
}

missXrow = apply(base, 1, numberNArow, output = 'outputfile')
missXcol = apply(base, 2, numberNArow, output = 'outputfile')

```
Despres d'executar aquest codi tenim el nombre de NaN que hi ha per fila dins la següent variable (no mostrem el resultat perque un vector d'uns i zeros amb totes les files que te el nostre seet de dades):
```{r eval=FALSE}
missXrow
```
I per columna:
```{r}
missXcol
```
Si mirem el total de NaN que tenim en el nostre set de dades tenim que:

```{r}
sum(missXcol)

```
Que ha de ser igual a la suma de valors per fila:
```{r}
sum(missXrow)

```
Per tal d'afegir aquestes dades en el nostre set de dades utilitzam les següents comandes:
```{r, eval=FALSE}
rbind(cresco,missXcol)
cresco$missValues <- missXrow

```

## Anàlisis dels atributs

Cada individu del conjunt de dades te els següents atributs: dictamen ,anys.feina ,vivenda ,plan ,edat ,estat.civil ,registres ,tipus.feina ,despeses ,ingressos ,patrimoni i carrecs.patr

Alguns d'aquets atributs son variables continues i altres categoriques, començarem fent el analisis de les categoriques.

El que farem serà mirar quins son els posibles valor que poden prendre i mirar quins individuos no compleixen aquets requesits

## Analisis de les variables categoriques

Les variables catagoriques de les que disposem en el nostre dataset són les següents: vivenda, estat.civil i tipus.feina.

# Analisis de la vivenda
```{r}
v <- cresco$vivenda
llista <-which(v != 1 & v != 2 & v != 3 & v != 4 & v != 5 & v != 6)
llista
```
Tenim 6 individuos que no compleixen els valors definits al enunciat.

# Analisis de la estat civil
```{r}
v <- cresco$estat.civil
llista <-which(v != 1 & v != 2 & v != 3 & v != 4 & v != 5)
llista

```

Tenim un element que no compleix els valors definits al enunciat

# Analisis de la tipus feina
```{r}
v <- cresco$tipus.feina
llista <-which(v != 1 & v != 2 & v != 3 & v != 4)
llista

```

Tenim 2 elements que no compleixen els valors definits al enunciat

## Analisis de les variables continues

Les variables continues les estudiarem d'una manera diferent a les categoriques. Les variables continues del nostre set de dades son les seguents: anys.feina, plan, edat, despeses, ingressos, patrimoni, carrecs.patrimoni, import.sol i preu.be.


Per començar a analitzar les variables continues mirarem quens dels individuos són outliers per cada atribut. Només buscarem outliers extrems i la formula que seguirem és la següent: 
(Q1-3×IQR, Q3+3×IQR)

A a partir d'aquí, utilitzarem la funció escrita a continuació per a trobar el llindar a partir del cual, una variable es un outlier.
```{r}
calcQ <- function(x) {
  s.x <- summary(x)
  iqr<-s.x[5]-s.x[2]
  list(souti=s.x[2]-3*iqr, souts=s.x[5]+3*iqr )
  }
```
# Anàlisis de la variable anys.feina
Comencem mirant un histograma de la variable:
```{r, echo=FALSE, fig.align="center"}
hist(cresco$anys.feina,freq=FALSE,breaks=seq(0,50,4),col=heat.colors(11))
```

Podem comprovar que aquesta variable no segueix una distribució normal i que en el cas de que tinguem algun outlier aquest tindrà un valor semblant al 40 o major.

Per tal de trobar els outliers apliquem la formula descrita anteriorment:
```{r}
calcQ(cresco$anys.feina)
```

Al executar-la ens donem compte que les variables que tinguin un valor major de 42 o menor que -28 (com que no te una distribució normal no en tenim cap) son outliers extrems.

Ara mirem quens calors d'aquesta variable tenen un balor superior a aquest valor:
```{r}
llista<-which( cresco$anys.feina > 42);
llista
```
# Anàlisis de la variable plan
Comencem mirant un histograma de la variable:
```{r, echo=FALSE, fig.align="center"}
hist(cresco$plan,col=heat.colors(11))
```

Podem comprovar que aquesta variable no segueix una distribució normal i que en el cas de que tinguem algun outlier aquest tindrà un valor semblant al 40 o major.

Per tal de trobar els outliers apliquem la formula descrita anteriorment:
```{r}
calcQ(cresco$plan)
```

Al executar-la ens donem compte que les variables que tinguin un valor major de 132 o menor que -36 (com que no te una distribució normal no en tenim cap) son outliers extrems.

Ara mirem quens calors d'aquesta variable tenen un balor superior a aquest valor:
```{r}
llista<-which( cresco$plan >= 132);
llista
```

# Anàlisis de la variable edat
Comencem mirant un histograma de la variable:
```{r, echo=FALSE, fig.align="center"}
hist(cresco$edat,col=heat.colors(11))
```

Per tal de trobar els outliers apliquem la formula descrita anteriorment:
```{r}
calcQ(cresco$edat)
```

Al executar-la ens donem compte que les variables que tinguin un valor major de 96 o menor que -23 (com que no te una distribució normal no en tenim cap) son outliers extrems.

Ara mirem quens calors d'aquesta variable tenen un balor superior a aquest valor:
```{r}
llista<-which( cresco$edat >= 96);
llista
```

# Anàlisis de la variable despeses
Comencem mirant un histograma de la variable:
```{r, echo=FALSE, fig.align="center"}
hist(cresco$despeses,col=heat.colors(11))
```


Per tal de trobar els outliers apliquem la formula descrita anteriorment:
```{r}
calcQ(cresco$despeses)
```

Al executar-la ens donem compte que les variables que tinguin un valor major de 183 o menor que -76 (com que no te una distribució normal no en tenim cap) son outliers extrems.

Ara mirem quens calors d'aquesta variable tenen un balor superior a aquest valor:
```{r}
llista<-which(cresco$despeses >= 183);
llista
```
# Anàlisis de la variable ingressos
Comencem mirant un histograma de la variable:
```{r, echo=FALSE, fig.align="center"}
hist(cresco$ingressos,col=heat.colors(11))
```


Per tal de trobar els outliers apliquem la formula descrita anteriorment:
```{r}
calcQ(cresco$ingressos)
```

Al executar-la ens donem compte que les variables que tinguin un valor major de 420 o menor que -175 (com que no te una distribució normal no en tenim cap) son outliers extrems.

Ara mirem quens calors d'aquesta variable tenen un balor superior a aquest valor:
```{r}
llista<-which(cresco$ingressos >= 420);
llista
```

# Anàlisis de la variable patrimoni
Comencem mirant un histograma de la variable:
```{r, echo=FALSE, fig.align="center"}
hist(cresco$patrimoni,col=heat.colors(11))
```


Per tal de trobar els outliers apliquem la formula descrita anteriorment:
```{r}
calcQ(cresco$patrimoni)
```

Al executar-la ens donem compte que les variables que tinguin un valor major de 24000 o menor que -18000 (com que no te una distribució normal no en tenim cap) son outliers extrems.

Ara mirem quens calors d'aquesta variable tenen un balor superior a aquest valor:
```{r}
llista<-which(cresco$patrimoni >= 24000);
llista
```

# Anàlisis de la variable carrecs.patr
Comencem mirant un histograma de la variable:
```{r, echo=FALSE, fig.align="center"}
hist(cresco$carrecs.patr,col=heat.colors(11))
```


Per tal de trobar els outliers apliquem la formula descrita anteriorment:
```{r}
calcQ(cresco$carrecs.patr)
```

Al executar-la ens donem compte que les variables que tinguin un valor major de 24000 o menor que -18000 (com que no te una distribució normal no en tenim cap) son outliers extrems.

Ara mirem quens calors d'aquesta variable tenen un balor superior a aquest valor:
```{r}
llista<-which(cresco$carrecs.patr >= 24000);
llista
```

# Anàlisis de la variable import.sol
Comencem mirant un histograma de la variable:
```{r, echo=FALSE, fig.align="center"}
hist(cresco$import.sol,col=heat.colors(11))
```


Per tal de trobar els outliers apliquem la formula descrita anteriorment:
```{r}
calcQ(cresco$import.sol)
```

Al executar-la ens donem compte que les variables que tinguin un valor major de 3100 o menor que -1100 (com que no te una distribució normal no en tenim cap) son outliers extrems.

Ara mirem quens calors d'aquesta variable tenen un balor superior a aquest valor:
```{r}
llista<-which(cresco$import.sol >= 3100);
llista
```

# Anàlisis de la variable preu.be
Comencem mirant un histograma de la variable:
```{r, echo=FALSE, fig.align="center"}
hist(cresco$preu.be,col=heat.colors(11))
```


Per tal de trobar els outliers apliquem la formula descrita anteriorment:
```{r}
calcQ(cresco$preu.be)
```

Al executar-la ens donem compte que les variables que tinguin un valor major de 3100 o menor que -604 (com que no te una distribució normal no en tenim cap) son outliers extrems.

Ara mirem quens calors d'aquesta variable tenen un balor superior a aquest valor:
```{r}
llista<-which(cresco$preu.be >= 3414);
llista
```

# Anàlisis de la relació que hi ha entre les dades

Per tal de mirar la relació qui hi ha entre cada atribut de les dades que disposem amb la resta utilitzarem la llibreria anomenada: FactoMineR

```{r}
library("FactoMineR")
```

Ara farem un estudi per cada variable categorica amb la resta de variables que disposem

# Comparativa entre el atribut anys.feina i la resta d'atributs
```{r}
condes(cresco,num.var=which(colnames(cresco)=="anys.feina"))
```

# Comparativa entre el atribut plan i la resta d'atributs
```{r}
condes(cresco,num.var=which(colnames(cresco)=="plan"))
```
# Comparativa entre el atribut edat i la resta d'atributs
```{r}
condes(cresco,num.var=which(colnames(cresco)=="edat"))
```
# Comparativa entre el atribut despeses i la resta d'atributs
```{r}
condes(cresco,num.var=which(colnames(cresco)=="despeses"))
```
# Comparativa entre el atribut ingressos i la resta d'atributs
```{r}
condes(cresco,num.var=which(colnames(cresco)=="ingressos"))
```
# Comparativa entre el atribut patrimoni i la resta d'atributs
```{r}
condes(cresco,num.var=which(colnames(cresco)=="patrimoni"))
```
# Comparativa entre el atribut carrecs.patr i la resta d'atributs
```{r}
condes(cresco,num.var=which(colnames(cresco)=="carrecs.patr"))
```
# Comparativa entre el atribut import.sol i la resta d'atributs
```{r}
condes(cresco,num.var=which(colnames(cresco)=="import.sol"))
```
# Comparativa entre el atribut preu.be i la resta d'atributs
```{r}
condes(cresco,num.var=which(colnames(cresco)=="preu.be"))
```

Mirant les taules de comparatives anteriors podem veure el seguent:
podem comprovar que hi ha molta relació entre la variable anys.feina i la variable edat, la qual cosa te molt de sentit ja que una persona amb més edat pot tenir més anys treballats. També hi ha molta relació entre ingressos i despeses, i entre patrimoni i tipus feina. 